臺灣雲林地方法院刑事判決　　　　　　　100年度易字第198號
公　訴　人　臺灣雲林地方法院檢察署檢察官
被　　　告　方永鴻
選任辯護人　莊慶洲律師
被　　　告　林欣宜
　　　　　　蕭雅方
上二人共同
選任辯護人　陳浩華律師
被　　　告　吳賜生
　　　　　　林育成
　　　　　　黃憲誠
　　　　　　莊濠榮
上列被告等因賭博案件，經檢察官提起公訴（99年度偵字第2826
號、100年度偵字第650號、第1604號），本院判決如下：
    主  文
方永鴻、林欣宜、蕭雅方、吳賜生、林育成、黃憲誠、莊濠榮均
無罪。
    理  由
一、公訴意旨略以：被告方永鴻為址設雲林縣東勢鄉○○○路62
    號「統帥電子遊藝場」（下稱統帥遊藝場）之負責人，被告
    林欣宜及蕭雅方則為其所僱用在統帥遊藝場負責兌換代幣或
    開、洗分之現場服務人員，3人自民國98年12月間起至99年
    06月04日為警查獲時止，共同基於意圖營利供給賭博場所聚
    眾賭博之犯意聯絡，由被告方永鴻提供上址作為公眾得出入
    之賭博場所，並在店內擺設「滿冠大亨」4臺、「水果盤」5
    臺、「十三支」1臺、「超悟空」2臺、「大型豹中豹」1臺
    、「彈珠大王機」5臺、「滿天星」2臺、「小型豹中豹」1
    臺、「虎霸王」1臺、「二人座賽馬」2臺、「美猴王」1臺
    、「幸運接龍」1臺、「鬥地主」2臺、「玫瑰七星」10臺等
    賭博性電玩，而以上開電子遊戲機具與不特定多數人對賭，
    其賭博方式係由賭客任選上開電子遊戲機具，依各個機臺之
    一定之比例，在該電動賭博機具開分，再由賭客以機具內所
    代表之倍數押注，如押中電子遊戲機具即依所押注之分數給
    予倍數不等之分數，如未押中，則由電子遊戲機具將賭客所
    押注之分數沒入，藉此射倖之賭博方式，計算輸贏，待賭客
    把玩完畢後，再由被告林欣宜、蕭雅方為其洗分後，並依一
    定比例將現金交付賭客。嗣於99年06月04日上午10時30分許
    ，適有賭客被告林育成在上址店內打玩「滿貫大亨」、被告
    黃憲誠打玩「二人座賽馬」、被告莊濠榮打玩「彈珠大王機
    」、被告吳賜生打玩「水果盤」等賭博機具時，為警持本院
    搜索票當場查獲，並扣得上述賭博機具共38台、賭資新臺幣
    （下同）6,800元、錄影監視系統電腦主機1台、積分卡38,0
    00分、99年06月03日中晚班及06月04日早中班交班表，循線
    查知上情。因認被告方永鴻、林欣宜、蕭雅方均涉犯刑法第
    268條之意圖營利供給賭博場所及聚眾賭博罪嫌，及同法第
    266條第1項前段之在公眾得出入場所賭博財物罪嫌；被告吳
    賜生、林育成、黃憲誠、莊濠榮等人均涉犯刑法第266條第1
    項前段之在公眾得出入場所賭博財物罪嫌。
二、按除簡式審判程序、簡易程序及刑事訴訟法第376條第1款、
    第2 款所列之罪之案件外，第一審應行合議審判，刑事訴訟
    法第284條之1定有明文。本件被告方永鴻等7 人被訴賭博案
    屬刑事訴訟法第376條第1款所列之案件，依同法第284條之1
    規定，第一審毋庸行合議審判，得由本院法官獨任審判，先
    予敘明。
三、按犯罪事實應依證據認定之，無證據不得認定犯罪事實；不
    能證明被告犯罪者，應諭知無罪之判決，刑事訴訟法第154
    條第2項、第301條第1項分別定有明文。又犯罪事實之認定
    ，應憑證據，如未能發現相當證據，或證據不足以證明，自
    不能以推測或擬制之方法，以為裁判基礎。而認定不利於被
    告之事實，須依積極證據，茍積極之證據不足為不利於被告
    事實之認定時，即應為有利於被告之認定，更不必有何有利
    之證據，最高法院著有30年上字第816號判例甚明。另刑事
    訴訟法第161條已於91年2月8日修正公布，其第1項規定：檢
    察官就被告犯罪事實，應負舉證責任，並指出證明之方法。
    因此，檢察官對於起訴之犯罪事實，應負提出證據及說服之
    實質舉證責任。倘其所提出之證據，不足為被告有罪之積極
    證明，或其指出證明之方法，無從說服法院以形成被告有罪
    之心證，基於無罪推定之原則，自應為被告無罪判決之諭知
    ，最高法院亦著有92年臺上字第128號判例意旨可資參照。
四、公訴人認被告方永鴻、林欣宜、蕭雅方、吳賜生、林育成、
    黃憲誠、莊濠榮（下稱被告方永鴻等7 人）涉犯上開意圖營
    利供給賭博場所及聚眾賭博罪嫌、在公眾得出入場所賭博財
    物罪嫌，無非係以：(一)證人林孟緯於警詢及檢察官偵訊時之
    證述；(二)證人許友議、楊瑞和於檢察官偵訊時之證述；(三)扣
    案之交班表5張、電子遊戲機臺38臺、現金6,800元、積分卡
    60張等物；(四)現場照片41張；(五)被告方永鴻於警詢、檢察官
    偵訊時之供證述；(六)被告林欣宜於警詢、檢察官偵訊時之供
    證述；(七)被告蕭雅方於檢察官偵訊時之供證述；(八)被告吳賜
    生於警詢、檢察官偵訊時之供證述；(九)被告林育成於警詢、
    檢察官偵訊時之供證述；(十)被告黃憲誠於警詢、檢察官偵訊
    時之供證述；(十一)被告莊濠榮於警詢、檢察官偵訊時之供證述
    等為主要論據。而訊據被告方永鴻坦承為統帥遊藝場之負責
    人，及僱用被告林欣宜、蕭雅方負責兌換代幣或開、洗分之
    現場服務人員，於99年06月04日上午10時30分許，為警持本
    院核發之搜索票前往統帥遊藝場搜索時，當場扣得電子遊戲
    機共38臺、現金6,800元、監視系統電腦主機1臺、積分卡38
    ,000分、交班表等物；訊之被告林欣宜及蕭雅方均坦承受僱
    於被告方永鴻，擔任統帥遊藝場負責兌換代幣或開、洗分之
    現場服務人員，於99年06月04日上午10時30分許，為警持本
    院核發之搜索票前往統帥遊藝場搜索時，當場扣得電子遊戲
    機共38臺、現金6,800元、監視系統電腦主機1臺、積分卡38
    ,000分、交班表等物；訊之被告吳賜生、林育成、黃憲誠、
    莊濠榮均坦承於99年06月04日上午10時30分許，警方持本院
    核發之搜索票前往統帥遊藝場搜索時，在該遊藝場把玩電子
    遊戲機等事實，惟被告方永鴻等7人均堅決否認有上開公訴
    人所指賭博犯行，被告方永鴻辯稱：我只是經營電子遊藝場
    ，並無檢察官所指可以將積分兌換成現金之賭博情形等語；
    被告林欣宜辯稱：我們純粹是洗分卡制，並無觸犯賭博罪等
    語；被告蕭雅方辯稱：我們都是計分，並沒有兌換現金之賭
    博行為等語；被告吳賜生辯稱：我前2天有開500元，打完後
    他拿1張積分卡給我，我有1張1,000得分卡，我問小姐是不
    是可以換獎品，小姐說不行，所以我隔天才拿分卡來打等語
    ；被告林育成辯稱：我跟朋友一起去都是純粹玩1、200就走
    了，我沒有跟他說要換錢等語；被告黃憲誠辯稱：我去沒有
    幾次，都是純粹開1、200元娛樂，不知道可不可以換錢，警
    察去這次說我們有換錢，但我們沒有換錢等語；被告莊濠榮
    辯稱：我第一次去找朋友，他沒有辦法出來，所以我在那邊
    等他，玩1、200元，第二次進去沒多久，就被警察帶走了等
    語。
五、經查：
  (一)證據能力方面：
  1.按被告以外之人於審判外之言詞或書面陳述，除法律有規定
    者外，不得作為證據，刑事訴訟法第159條第1項定有明文。
    所謂法律有規定者，係指同法第159條之1至第159條之5、第
    206 條等規定，及性侵害犯罪防治法第17條、兒童及少年性
    交易防制條例第10條第2 項、組織犯罪防制條例第12條等多
    種刑事訴訟特別規定之情形而言（參照刑事訴訟法第159 條
    之立法理由）。本件公訴人所引用證人林孟緯於99年05月27
    日之警詢筆錄，乃被告方永鴻等7 人以外之人於審判外之陳
    述，被告方永鴻等7 人及辯護人均不同意作為證據使用，復
    無其他符合例外規定得作為證據之情形，依上開規定，對被
    告方永鴻等7人自無證據能力（但仍得作為彈劾證據）。
  2.次按詰問權係指訴訟上當事人有在審判中輪流盤問證人，發
    現真實，辨明供述證據真偽之權利，屬於人證調查證據程序
    之一環，與證據能力係指符合法律所規定之證據適格，而得
    為認定犯罪事實存在與否之證據資格，在性質上並不相同。
    檢察官為蒐集被告犯罪證據，訊問證人旨在確認被告嫌疑之
    有無及內容，與審判期日透過當事人之攻擊、防禦，調查證
    人以認定事實之性質及目的，尚屬有別。偵查中訊問證人，
    法無明文規定必須傳喚被告使之在場，此由刑事訴訟法第24
    8條第1項前段僅規定：「如被告在場者，被告得親自詰問」
    ，可獲印證。該未經被告詰問之被告以外之人於偵查中向檢
    察官所為之陳述，依刑事訴訟法第159條之1第2項之規定，
    原則上屬於法律規定為有證據能力之傳聞證據，於例外顯有
    不可信之情況，始否定其得為證據（最高法院100 年度臺上
    字第1798號判決意旨參照）。本件公訴人所引用證人林孟緯
    、許友議、楊瑞和等人於檢察官偵訊中之證述，均經檢察官
    依法命具結擔保其證詞之真實性後而為證述，被告方永鴻等
    7 人及辯護人亦皆未提及證人林孟緯、許友議、楊瑞和等人
    上開於檢察官偵訊時之證述有何顯不可信之情況，嗣證人林
    孟緯、許友議、楊瑞和等人於本院審理時亦到庭作證並接受
    交互詰問，依上開說明，證人林孟緯、許友議、楊瑞和等人
    於檢察官偵訊時之證述，自得作為證據。
  3.又按供述證據，依其內容性質之不同，可分為體驗供述與意
    見供述。前者，係指就個人感官知覺作用直接體驗之客觀事
    實而為陳述，屬於「人證」之證據方法，因證人就其親身體
    驗事實所為之陳述具有不可替代性，依法自有證據能力。後
    者，則係指就某種事項陳述其個人主觀上所為之判斷意見（
    即「意見證據」），因非以個人經歷體驗之事實為基礎，為
    避免流於個人主觀偏見與錯誤臆測之危險，自無證據能力。
    是刑事訴訟法第160 條規定：「證人之個人意見或推測之詞
    ，除以實際經驗為基礎者外，不得作為證據。」惟若證人以
    其直接體驗之事實為基礎，所為之意見或推測，而具備客觀
    性、不可替代性者，因並非單純之意見或推測，自可容許為
    判斷依據。因而，一般證人所為陳述，茍屬意見供述之性質
    時，自應先予究明是否以陳述人個人實際經驗為基礎、有無
    與體驗事實具有不可分離關係，且其陳述方式有無可替代性
    ，而可理解係證言之一部分之情形，作為決定其證言有無證
    據能力之依據（最高法院97年度臺上字第6288號判決意旨參
    照）。本件被告永方鴻之辯護人及被告林欣宜、蕭雅方之辯
    護人對於公訴人所引用證人楊瑞和於檢察官偵訊時之證述，
    固認係證人之意見供述（即意見證據），不具證據能力云云
    。惟證人楊瑞和於檢察官偵訊時已證述：我經營電子遊藝場
    業約7、8年等語（見臺灣雲林地方法院檢察署99年度偵字第
    2826號偵查卷《下稱99偵2826號卷》一第138 頁）；於本院
    審理時亦證述：我本身是電子遊藝場的負責人，入行約有11
    年，我們有所謂的交班表等語（見本院卷一第183 頁正面）
    ，足見證人楊瑞和於檢察官偵訊時，就扣案之交班表、計分
    卡經營模式等相關證述，是基於其經營電子遊藝場業多年之
    實際經驗為基礎，所為之意見證述，依上開最高法院判決意
    旨，應認具有證據能力。
  4.再按被告以外之人於審判外之陳述，雖不符刑事訴訟法第15
    9條之1至第159條之4之規定，而經當事人於審判程序同意作
    為證據，法院審酌該言詞陳述或書面陳述作成時之情況，認
    為適當者，亦得為證據；當事人、代理人或辯護人於法院調
    查證據時，知有同法第159條第1項不得為證據之情形，而未
    於言詞辯論終結前聲明異議者，視為有前項之同意，刑事訴
    訟法第159條之5定有明文。查本件判決下述所引用具傳聞性
    質之書面或供述證據，業經檢察官、被告方永鴻等7 人與辯
    護人於本院行審判程序時，表示同意有證據能力或不爭執其
    證據能力，復經本院於審判期日逐一提示予檢察官、被告方
    永鴻等7 人及辯護人等表示意見，迄至本院言詞辯論終結前
    ，亦未就證據能力聲明異議，本院審酌該等證據之取得過程
    ，並無違法不當之情事，與本案待證事實間復具有相當之關
    聯性，認為以之作為證據應屬適當，揆諸上開規定，應認該
    等證據具有證據能力。
  (二)證明力方面：
  1.證人林孟緯於檢察官偵訊時雖證述：統帥遊藝場是可以讓客
    人洗分換錢的云云（見99偵2826號卷一第8 頁、卷二第92頁
    、第93頁）。然其於本院審理時證述：我沒有在記那個店的
    名字，當時警察作筆錄的時候，我跟他說我不知道是哪一間
    ，這個統帥的名稱是警察給我的，我有跟他說在7-11旁邊那
    裡，卷內統帥遊藝場的照片並不是我去玩的遊藝場，因為我
    去的那間店裡沒有那麼寬，在警詢筆錄講我向店家換過錢的
    情形是事實，但我不確定我換過錢的那家店的店名等語（見
    本院卷二第12頁背面至第13頁正面、第18頁正面、第19頁正
    背面），則其於偵查中所述曾在統帥遊藝場把玩電子遊戲機
    並兌換過現金之情形，是否屬實，非無疑義。又縱認證人林
    孟緯所指稱曾洗分兌換現金之電子遊藝場即為統帥遊藝場，
    惟證人林孟緯於警詢時係稱：我有向店家換過金錢1次，於
    99年05月24日18時我到統帥遊藝場把玩撲克牌排七接龍，我
    開分250分（2,500元）玩賭，於當日18時30分左右我不玩了
    ，機臺約剩下有100分（值1,000元），我向開分小姐說要求
    洗分不玩了，開分員將我所把玩之機臺剩餘分數100分，將
    分數消掉後，開分員走到櫃臺將1,000元紙鈔放進空的香菸
    盒內再拿到店內廁所旁放置，因我之前曾在該店看過別的賭
    客兌換過金錢過程，我當時看見開分員將空的香菸盒放在廁
    所旁後，我就直接走過去後面廁所旁拿取該空菸盒內之1,00
    0 元，拿到錢後我就離開該店云云（見99偵2826號卷一第13
    頁，此部分用供彈劾證人本身之證述），則依其所指是在把
    玩電子遊戲機輸錢之情況下欲離開遊藝場而洗分換錢，是否
    於把玩電子遊戲機贏得分數時可以洗分兌換現金，仍未經證
    明，此種輸錢欲離去而同意給予洗分換錢之行為能否認為已
    構成賭博犯行，亦非無疑。且本件經警方於99年06月04日搜
    索該統帥遊藝場，扣得該店內監視系統電腦主機1部，有雲
    林縣警察局刑警大隊搜索、扣押筆錄在卷可稽（見99偵2826
    號卷一第31頁至第37頁），而公訴人亦未指出其內容發現有
    如證人林孟緯所述將兌換之現金放於香菸盒內放在廁所旁後
    由玩客取走之情形，則該統帥遊藝場是否真如證人林孟緯於
    偵查中所稱可以讓客人洗分換錢，亦令人存疑。
  2.證人許友議於檢察官偵訊時固證述：我有在統帥遊藝場洗分
    換錢過，該店可以讓客人洗分換錢，我不玩了之後，就告訴
    店員我要洗分換錢，店員就會將洗分後的現金，放置在口香
    糖空袋子內，並將該袋子放在店外面的公共電話上，店員告
    訴我先在外面等，俟店員將現金放置好後，我再過去該處拿
    取現金等語（見99偵2826號卷二第93頁）。惟其於本院審理
    時則證述：我有到統帥遊藝場去玩過2、3次，曾經有洗分換
    錢過1次，那次我開200元，沒有玩到，開分下去，我問1個
    矮矮胖胖的女店員，若我玩贏了是不是可以換錢，她說不可
    以，我就說我不要玩了，她說不行已經開下去，不玩沒辦法
    ，我說我沒玩，把錢還給我好了，她叫我去外面等，之後她
    就拿1 個口香糖的袋子，放在店外的公用電話上面，又跟我
    說錢放上面，叫我自己去拿，她就走了，我並沒有跟黃憲誠
    提過該店可以洗分換錢等語（見本院卷一第172頁背面至第1
    81頁正面），已否認曾有在統帥遊藝場把玩電子遊戲機贏得
    分數後兌換現金之情形。而證人許友議於本院審理時之證述
    核與其於檢察官偵訊時之證述並不一致，則何者可採，非有
    其他證據佐證，不足以判斷，尚難依其於檢察官偵訊時之不
    利證述，逕採為不利被告等人之認定依據。
  3.復證人林孟緯於檢察官偵訊時證述：當時洗分換錢給我的那
    一位小姐不是在場之林欣宜等語（見99偵2826號卷二第96頁
    ），於本院審理時亦證述：我說可以洗分換錢的那家電子遊
    藝場並沒有看過庭上的被告林欣宜、蕭雅方等語（見本院卷
    二第20頁背面）；另證人許友議於檢察官偵訊時證述：當時
    換錢給我的是一位身材矮胖的小姐等語（見99偵2826號卷二
    第96頁），於本院審理時更明確證稱：當時洗分換錢的值班
    是個矮矮很胖的女店員，並非庭上的被告林欣宜及蕭雅方等
    語（見本院卷一第174頁背面、第179頁背面）。由上足見證
    人林孟緯、許友議所稱在電子遊藝場洗分換錢給他們之店員
    並非本案被告林欣宜或蕭雅方，則縱認證人林孟緯、許友議
    曾有在統帥遊藝場因把玩電子遊戲機贏得分數後兌換現金之
    情形，亦無法證明被告林欣宜、蕭雅方即有參與統帥遊藝場
    所經營之賭博犯行。又被告方永鴻於檢察官偵訊時供稱：統
    帥遊藝場在被查獲前該段期間，開分小姐僅有林欣宜及蕭雅
    方等語（見98偵2826號卷二第130頁至第131頁），而公訴人
    亦未舉證證明該統帥遊藝場確有證人林孟緯、許友議所指負
    責為他們洗分換錢之店員小姐存在，則證人林孟緯、許友議
    於偵查中所為證述未經其等所指負責洗分換錢之店員小姐之
    對質，其等證人所述尚難遽予採信。
  4.證人楊瑞和於檢察官偵訊時雖證稱：我經營電子遊藝場業約
    有7、8年，（計分卡是指未兌換現金？）一般而言，如果非
    熟客，我們就會給他們計分卡，讓他們下次再來玩，或者另
    有可能請他們拿計分卡到別的地方去兌換現金，例如檳榔攤
    等地；該卷附交班表（指扣案之交班表）表下有載明水果臺
    的積分，分數是累計的，依我們同業來看，一看就知道這是
    賭博性電玩，入表營額表示開分（筆錄誤載為「階」），出
    表營額表示換給客人的錢；該店的機臺一看就知道不是遊戲
    類，而是賭博類，因為不是遊戲性，而是賭博性等語（見99
    偵2826號卷一第139頁）。惟依電子遊戲機分類標準，電子
    遊戲機僅分為「益智類」、「鋼珠類（柏青哥）」、「娛樂
    類」，並無所謂「賭博性」電玩之分類。又證人楊瑞和於本
    院審理時證述：我也是電子遊戲場的負責人，從入行約有經
    營11年，我們有所謂的交班表，內容就是抄機臺上面的一些
    數字，類似遊戲總結最後的分數紀錄，交班表在全臺灣並沒
    有一致的標準，從本件扣案的交班表看不出來有在經營賭博
    性電玩，也看不出來這個電子遊藝場有跟人對賭可以換錢的
    情形，我們之前也是用計分的，到後來1、2年，客人說沒有
    換錢不來玩，我們才開始換錢，所以才會被抓到，我在偵查
    中並沒有說「出表營額表示換給客人的錢」這樣的話，出表
    營額是表示洗分，那個表依我們的作法，就是一個開分表、
    一個洗分表等語（見本院卷一第183頁正面至第187頁正面）
    ，則指本件扣案之交班表所載「出表營額」僅表示洗分，尚
    無法看出該電子遊藝場是否可以兌換金錢、有無從事賭博性
    電玩之情形。且證人楊瑞和所經營之電子遊戲場是位在雲林
    縣斗南鎮，與本案統帥遊藝場毫無關聯，對於統帥遊藝場之
    經營亦無所知悉，則其於偵查中所為有關統帥遊藝場之證述
    僅係依其個人經驗所作之推測，是否真實可採，亦非無疑問
    ，尚難依憑其於偵查中之證述，遽為不利被告方永鴻等7人
    之認定。
  5.又公訴意旨雖指：本件扣案遊戲機具高達38台之多，當時購
    入之費用非低，店內所僱請員工有2名，且薪資自21,000元
    至23,000元不等，尚有其他水電費等支出，經營成本不可謂
    不高，如其經營方式乃客戶不續玩時，僅能換取積分卡下次
    再玩，所累積之分數不能兌換現金或任何物品，顯與賭客投
    注大量時間、金錢意在僥倖獲利之心態不符，焉能吸引心存
    僥倖賭客上門把玩，又如何能持續營業以支應其高額之成本
    ，而認被告方永鴻、林欣宜、蕭雅方所辯均不足採云云。惟
    證人楊瑞和於本院審理時已證述：我們之前也是用計分的方
    式經營電子遊戲場，叫客人分數寄在我們這邊，他下次要再
    來玩時，看他寄多少分數，就開給他玩等語（見本院卷一第
    186頁正面），足見確實有店家純粹以寄分卡之方式經營電
    子遊戲場之情形，而本件有計分卡扣案可佐，實難排除統帥
    遊藝場有以寄分卡經營之可能。況電子遊戲機可提供作為娛
    樂工具，亦可提供作為賭博之機具，純看供給者之心態為何
    ，而依公訴人上開之推論，所有電子遊戲場業者，為維持持
    續營業以支應其高額之成本，豈非均有從事賭博之行為？如
    此似非正論。
  6.被告黃憲誠於檢察官偵訊時固供稱：許友議以前跟我說該店
    （指統帥遊藝場）可以兌換現金，在聊天時告訴我的；我心
    裡知道該店經營賭博性電玩，鄉下地方的電動遊戲場大部分
    都是這樣云云（見99偵2826號卷一第121頁、第122頁、卷二
    第107頁），惟證人許友議於本院審理時，業已否認有告知
    被告黃憲誠該統帥遊藝場可以兌換現金之情（見本院卷一第
    178頁正面、背面），且依證人許友議於本院審理時就「可
    以兌換現金」一情所為之證述（見上開2.），亦難認統帥遊
    藝場有從事賭博之行為。另被告莊濠榮於檢察官偵訊時雖供
    稱：（你知道該處是有賭博性電玩？）大家都這麼說，（大
    家是指何人？）連老人家也這麼說，他們都知道要去那裡賭
    錢，大家的認為就是這樣，（你拿700元去那裡玩的目的？
    ）一開始是想要贏錢云云（見99偵2826號卷二第13頁），然
    其隨即又供稱：（所以你知道該處可以兌現？）我不知道，
    因為有的店是不能換錢的，我不知道該店是否能換錢等語（
    見99偵2826號卷二第13頁），則既然不知道是否可以兌換現
    金，又如何去該店把玩電子遊戲機贏錢？如何去賭博？其前
    後所述顯然矛盾。
  7.又公訴人雖引用現場照片41張、扣案之機臺38臺、積分卡60
    張、現金6,800元、交班表5張等證物為憑，然該等證物只能
    證明被告方永鴻所經營之統帥遊藝場有以積分卡方式經營電
    子遊戲場業之行為，尚無法證明被告方永鴻等7人確有公訴
    人所指之意圖營利供給賭博場所及聚眾賭博、在公眾得出入
    場所賭博財物之犯行。
  8.按刑法賭博罪係對合性之犯罪，須雙方對賭，且以賭博財物
    為其構成要件之一。本件統帥遊藝場之負責人即被告方永鴻
    、店員即被告林欣宜、蕭雅方與前往該遊藝場把玩電子遊戲
    機之玩者即被告吳賜生、林育成、黃憲誠、莊濠榮等人均否
    認有賭博之犯意，而被告吳賜生、林育成、黃憲誠、莊濠榮
    等人單純前往該遊藝場消遣、娛樂，並非不可能，公訴人亦
    未舉證證明其等雙方確有對賭財物之對合性犯意，依公訴人
    所提出之證據亦不足以證明玩者在該統帥遊藝場能以贏得之
    分數兌換成財物，是應認被告方永鴻等7人所涉上開賭博罪
    嫌不足以證明。
  9.綜上所述，本件公訴人所提出之證據及說明，尚不足以令本
    院形成被告方永鴻等7人確有公訴人所指之意圖營利供給賭
    博場所及聚眾賭博或在公眾得出入場所賭博財物犯行之心證
    ，揆諸上開三之說明，本件被告方永鴻等7人被訴上開犯罪
    尚屬不能證明，自應為被告方永鴻等7人均無罪之諭知。
六、據上論斷，應依刑事訴訟法第301條第1項，判決如主文。
本案經檢察官陳文一偵查起訴，檢察官魏偕到庭執行職務。
中    華    民    國   100    年    6     月    17    日
                  刑事第六庭    法  官  廖國勝
以上正本證明與原本無異。
如不服本判決應於判決送達後10日內向本院提出上訴書狀，並應
敘述具體理由；其未敘述上訴理由者，應於上訴期間屆滿後20日
內向本院補提理由書（均須按他造當事人之人數附繕本）「切勿
逕送上級法院」。
                                書記官 李雅怡
中    華    民    國   100    年    6     月    17    日